臺灣屏東地方法院刑事判決　　　　　　　 94年度訴字第692號
公　訴　人　臺灣屏東地方法院檢察署檢察官
被　　　告　甲○○
上列被告因違反毒品危害防制條例案件，經檢察官提起公訴（94
年度毒偵字第1539、1680號），被告已就被訴事實為有罪之陳述
，本院裁定適用簡式審判程序，判決如下：
    主  文
甲○○連續施用第一級毒品，累犯，處有期徒刑壹年，扣案之海
洛因壹包（毛重零點貳伍公克）、沾有海洛因之注射針筒壹支、
沾有海洛因及安非他命之夾鏈袋壹個，均沒收銷燬之。
    事  實
一、甲○○前於民國82年間因違反肅清煙毒條例等案件，經本院
    判處應執行有期徒刑3 年3 月，上訴後撤回上訴而確定，另
    於86年間因違反麻醉藥品管理條例案件，經本院判處有期徒
    刑6 月確定，甲○○因上開二案件於86年6 月26日入監執行
    ，至88年1 月18日起因假釋出獄，於90年3 月24日因縮刑假
    釋期滿，以已執行論。
二、甲○○曾於92年間因施用毒品案件，經依本院裁定送觀察、
    勒戒後，因認有繼續施用毒品傾向，依本院裁定令入戒治處
    所施以強制戒治1 年，於強制戒治執行滿3 月後，成效經評
    定為合格，經本院裁定停止戒治，所餘戒治期間付保護管束
    ，並於93年5 月26日保護管束期滿強制戒治執行完畢，由臺
    灣屏東地方法院檢察署檢察官以93年度戒毒偵字第95號為不
    起訴處分確定。詎甲○○於強制戒治執行完畢後，5 年內復
    基於施用第一級毒品海洛因之概括犯意，自93年12月下旬某
    日起至94年6 月24日上午9 時許止，在屏東縣萬丹鄉○○村
    ○○路846 號其住處，以針筒注射靜脈之方式，連續施用第
    一級毒品海洛因多次。嗣於94年6 月14日上午8 時30分許，
    為警在上址查獲，並扣得其所有之沾有海洛因之注射針筒1
    支及沾有海洛因及安非他命之夾鏈袋1 個；繼於94年6 月26
    日下午1 時40分許，在屏東縣屏東市○○路與建國路口，為
    警查獲，並扣得海洛因1 包（毛重0.25公克）。
三、案經屏東縣警察局潮州分局、屏東分局報告臺灣屏東地方法
    院檢察署檢察官偵查起訴。
    理  由
一、上開犯罪事實，業據被告甲○○於本院審理時坦承不諱，又
    其2 次查獲後所採集之尿液送檢驗結果，均呈嗎啡陽性反應
    ，有台灣檢驗科技股份有限公司濫用藥物尿液檢驗報告2 份
    在卷可憑。復有扣案之海洛因1 包（毛重0.25公克）、注射
    針筒1 支及夾鏈袋1 個可資佐證。而扣案之白粉1 包、注射
    針筒1 支及夾鏈袋1 個，經警以簡易快速試劑初步檢驗結果
    ，白粉1 包及注射針筒1 支均呈海洛因反應，夾鏈袋1 個呈
    海洛因及安非他命反應，此有查獲涉嫌毒品危害防制條例毒
    品初步檢驗報告表3 份附卷可稽。足認被告之自白與事實相
    符，應堪採信。再被告曾於92年間因施用毒品案件，經依本
    院裁定送觀察、勒戒後，因認有繼續施用毒品傾向，依本院
    裁定令入戒治處所施以強制戒治1 年，於強制戒治執行滿3
    月後，成效經評定為合格，經本院裁定停止戒治，所餘戒治
    期間付保護管束，並於93年5 月26日保護管束期滿強制戒治
    執行完畢，由臺灣屏東地方法院檢察署檢察官以93年度戒毒
    偵字第95號為不起訴處分確定等情，有臺灣高等法院被告前
    案紀錄表1 份附卷足憑。本案事證明確，被告於強制戒治執
    行完畢後，5 年內再施用海洛因之犯行，堪以認定。
二、查海洛因係屬毒品危害防制條例第2 條第2 項第1 款所列之
    第一級毒品，被告甲○○施用海洛因，核其所為係犯毒品危
    害防制條例第10條第1 項施用第一級毒品罪。其因施用而持
    有海洛因之低度行為，為施用之高度行為所吸收，不另論罪
    。被告先後多次施用海洛因犯行，時間緊接，犯罪構成要件
    相同，顯係基於概括犯意為之，應依連續犯之規定論以一罪
    ，並加重其刑。再被告前於82年間因違反肅清煙毒條例等案
    件，經本院判處應執行有期徒刑3 年3 月，上訴後撤回上訴
    而確定，另於86年間因違反麻醉藥品管理條例案件，經本院
    判處有期徒刑6 月確定，被告因上開二案件於86年6 月26日
    入監執行，至88年1 月18日起因假釋出獄，於90年3 月24日
    因縮刑假釋期滿，以已執行論，有臺灣高等法院被告前案紀
    錄表1 份在卷可按，其受有期徒刑之執行完畢後，5 年之內
    再犯有期徒刑以上刑之本罪，為累犯，應依法加重其刑並遞
    加之。爰審酌被告前經強制戒治，仍未能自我克制以戒除毒
    癮，其施用毒品足以戕害自身健康，並生對於社會安全與公
    共秩序之潛在危害，惟念其犯罪後已能坦承犯行，態度尚屬
    良好等一切情狀，量處如主文所示之刑。扣案之海洛因1 包
    （毛重0.25公克），係屬第一級毒品，而沾有海洛因之注射
    針筒1 支、沾有海洛因之夾鏈袋1 個，因沾有毒品海洛因且
    難以析離，故均應依毒品危害防制條例第18條第1 項前段之
    規定，沒收銷燬之；另上開扣案之沾有海洛因之夾鏈袋1 個
    亦沾有安非他命，詳如前述，被告辯稱：該夾鏈袋係不詳姓
    名友人使用過後贈與，而該不詳姓名友人有施用安非他命，
    可能因此沾有安非他命等語，且本件並無其他積極證據足認
    被告有施用或持有第二級毒品安非他命之犯行，此部分亦未
    經公訴人提起公訴，然查安非他命係屬毒品危害防制條例第
    2 條第2 項第2 款所列之第二級毒品，核屬違禁物，再經蒞
    庭檢察官於本院審理時聲請宣告沒收，故亦應依毒品危害防
    制條例第18條第1 項前段之規定，沒收銷燬之（最高法院78
    年度台非字第72號判例參照），併此敘明。
據上論斷，應依刑事訴訟法第273 條之1 第1 項、第299 條第1
項前段，毒品危害防制條例第10條第1 項、第18條第1 項前段，
刑法第11條、第56條、第47條，判決如主文。
本案經檢察官鄭伊鈞到庭執行職務。
中    華    民    國    94    年    8     月    26    日
                  刑事第五庭    法  官  楊文廣
以上正本證明與原本無異。
如不服本判決應於收受本判決送達後十日內向本院提出上訴書狀，
其未敘述上訴理由者，並得於提起上訴後十日內向本院補提理由
書狀（均須按他造當事人之人數附繕本）「切勿逕送上級法院」
                                書記官  林志憲
中    華    民    國    94    年    8     月    26    日
附錄所犯法條：
毒品危害防制條例第10條第1項
施用第一級毒品者，處六月以上五年以下有期徒刑。
